【裁判字號】    97,簡上,101
【裁判日期】    970613
【裁判案由】    竊盜
【裁判全文】
臺灣屏東地方法院刑事判決             97年度簡上字第101號
上  訴  人
即  被  告  甲○○
上列上訴人因竊盜案件，不服本院97年度簡字第467號中華民國
97年3 月21日刑事簡易判決（97年度偵字第1543號），提起上訴
，本院判決如下：
    主      文
原判決撤銷。
甲○○竊盜，處有期徒刑貳月，如易科罰金，以銀元佰元即新
台幣玖佰元折算壹日，減為有期徒刑壹月，如易科罰金，以銀元
佰元即新台幣玖佰元折算壹日；又竊盜，處有期徒刑月，如
易科罰金，以新台幣壹仟元折算壹日。應執行有期徒刑肆月，如
易科罰金，以銀元佰元即新台幣玖佰元折算壹日。緩刑貳年。
    事實及理由
一、被告即上訴人之犯罪事實、證據及所犯法條（含新舊法比較
    之適用），如本院刑事簡易判決書所載（如附件）。
二、上訴人則以：伊為輕度智能不足之人，認知能力不足始犯本
    案，又原審量刑過重云云，提起上訴。
三、經查，被告就其先後行竊機車之動機、時間及手法均供述詳
    實，異於一般智障者；且被告當時係以月薪新台幣（下同）
    17,000元之代價受僱於乙○○，負責在渡假村餵食馬匹，整
    理環境等工作，其上班時各方面均正常，僅反應及記憶力較
    差等情，已據證人即僱用人乙○○證述屬實（本院卷第25頁
    ），被告苟係智能不足無法辨識事理能力之人，乙○○當不
    可能以上開月薪僱用其在渡假村工作，可見被告應無刑法第
    19條第1 項、第2 項之辨識能力欠缺或降低之情形，已無疑
    義，是被告以此理由提起上訴，為無理由。
四、惟查科刑之判決，應於理由內記載科刑時就刑法第57條或第
    58條規定事項所審酌之情形，刑事訴訟法第310 條第3 款定
    有明文，此項規定，依同法第455 條之1 第3 項及第364 條
    ，為刑事簡易案件第二審上訴程序所準用。而刑法第57 條
    第10款所稱犯罪後之態度，包括被告犯罪後，是否有坦承犯
    行、真心悔過或取得害人之諒解等各種情形而言。本件被告
    雖於原審僅坦承部分犯行，惟其於本院審理時已坦承全部犯
    行，有誠摯悔過之意，且已取得被害人之諒解（本件機車已
    返還被害人，故無和解賠償之問題），被害人亦到庭表示不
    願追究等語（本院卷第25頁），足徵被告犯罪後之態度與原
    審相比較，已有不同，原審未及對此科刑時應予斟酌之事項
    於判決理由中依上開規定載明審酌之情形，尚有未洽；被告
    上訴意旨指摘原判決量刑過重等語，即屬有據，自應由本院
    將原判決撤銷改判。
五、茲審酌被告素行、智識、職業、手段、所得財物、所生危害
    、被害人不願追究及其犯後態度等一切情狀，分別量處如主
    文第2 項所示之刑，並諭知易科罰金之折算標準。
六、又被告犯第1 次竊盜罪，因符合中華民國96年罪犯減刑條例
    第2 條第1 項第3 款規定減刑要件，爰減其宣告刑期2 分之
    1 ，並就其減得之刑，諭知易科罰金之折算標準及與不應減
    刑之第2 次竊盜罪，定其應執行刑，及就定執行刑部分，諭
    知易科罰金之折算標準。
七、末查被告未曾受有期徒刑以上刑之宣告，有台灣高等法院被
    告前案紀錄表附卷可稽（本院卷第11頁），其因一時失慮而
    犯本案，經此刑之宣告，當知所警惕，而無再犯之虞，且被
    害人乙○○亦表示不願追究等語（本院卷第25頁），是以本
    院因認其所受之宣告刑以暫不執行為適當，爰併諭知緩刑2
    年，以啟自新。
八、據上論斷，應依刑事訴訟法第455 條之1 第3 項、第369 條
    第1 項前段、第373 條、第364 條、第299 條第1 項前段，
    刑法第2 條第1 項前段、第320 條第1 項、第41條第1 項前
    段（修正前、後）、第51條第5 款（修正前）、第74條第1
    項第1 款，刑法施行法第1 條之1 、第3 條之1 第3 項，修
    正前罰金罰鍰提高標準條例第2 條，中華民國96年罪犯減刑
    條例第2 條第3 款、第7 條，判決如主文。
本案經檢察官許英輝到庭執行職務
中    華    民    國    97    年    6     月    13    日
                  刑事第二庭   審判長法  官  黃國永
                                     法  官  陳松檀
                                     法  官  陳海寧
以上正本證明與原本無異。
不得上訴。
中    華    民    國    97    年    6     月    13    日
                                     書記官  滕一珍


司法院資訊處製作；財團法人民間司法改革基金會備份。
